【裁判字號】    97,簡上,136
【裁判日期】    970820
【裁判案由】    傷害
【裁判全文】
臺灣士林地方法院刑事判決            97年度簡上字第136 號
上  訴  人  臺灣士林地方法院檢察署檢察官
被      告  甲○○
上列上訴人因被告傷害等案件，不服本院士林簡易庭中華民國97
年4 月16日97年度士簡字第462 號第一審刑事簡易判決（聲請簡
易判決處刑案號：臺灣士林地方法院檢察署97年度偵字第2302號
），提起上訴，本院管轄之第二審合議庭判決如下：
    主  文
上訴駁回。
    事實及理由
一、本案經本院審理結果，認第一審以被告甲○○犯刑法第277
    條第1 項之傷害罪，判處有期徒刑2 月，另犯刑法第354 條
    之毀損罪，判決拘役30日，並均諭知易科罰金以新臺幣（下
    同）1000元折算1 日之折算標準，其認事、用法均無違誤，
    量刑亦屬妥適，應予維持，並引用第一審判決書及檢察官聲
    請簡易判決處刑書記載之事實、證據及理由。
二、上訴人即檢察官上訴意旨略稱：被告未與告訴人達成和解賠
    償損失，詎原審僅判處被告傷害2 月、毀損拘役30日，且得
    以易科罰金，實屬過輕難以心服云云。惟查，關於刑之量定
    係實體上賦予法院得為自由裁量之事項，倘其未逾越法律所
    規定之範圍或濫用其權限，即不得任意指摘為違法或不當。
    經審酌被告本身患有躁鬱症，有診斷證明書附卷可稽，其與
    告訴人乙○○之夫原本係合夥經營事業，因財務問題而生齟
    齬，本次係因討論退還投資款項問題而與告訴人發生口角，
    以致為本件傷害及毀損犯行，其應係臨時起意，並未預謀犯
    罪，被告雖未尚與告訴人達成和解，惟其已坦認犯罪，因傷
    害罪之法定刑度為3 年以下有期徒刑、拘役或3 萬元以下罰
    金，毀損罪之法定刑度為2 年以下有期徒刑、拘役或1 萬50
    00元以下罰金，均非重罪，原審分別判處傷害部分有期徒刑
    2 月及毀損部分拘役30日，如易科罰金合計9 萬元，對一般
    小康之家而言，負擔不可謂不重，如入監服刑，則喪失自由
    達90日，已足達警惕效果，復斟酌被告之生活狀況、智識程
    度、告訴人受傷之程度及受損物品之價值等一切情狀，原審
    量處上揭刑度尚屬允恰，並無違法不當，上訴意旨所指被告
    未與告訴人和解，原審判決過輕，請求從重量刑，為無理由
    ，自應將其上訴駁回。
據上論斷，應依刑事訴訟法第455 條之1 第1 項、第3 項、第36
8 條、第373 條，判決如主文。
本案經檢察官張紜瑋到庭執行職務。
中    華    民    國    97    年    8     月    20    日
                  刑事第五庭審判長法  官  李育仁
                                  法  官  許辰舟
                                  法  官  黃潔茹
以上正本證明與原本無異。
本件不得上訴。
                                  書記官  柳瑞宗
中    華    民    國    97    年    8     月    20    日


司法院資訊處製作；財團法人民間司法改革基金會備份。
